【裁判字號】    99,審訴,2892
【裁判日期】    990923
【裁判案由】    毒品危害防制條例
【裁判全文】
臺灣高雄地方法院刑事判決            99年度審訴字第2892號
公  訴  人  臺灣高雄地方法院檢察署檢察官
被      告  乙○○
上列被告因違反毒品危害防制條例案件，經檢察官提起公訴（99
年度毒偵字第3832號、第3916號），本院合議庭裁定由受命法官
獨任行簡式審判程序，判決如下：
    主  文
乙○○施用第一級毒品，共貳罪，均累犯，各處有期徒刑壹年；
又犯施用第二級毒品罪，共貳罪，均累犯，各處有期徒刑伍月。
應執行有期徒刑貳年捌月。
    事實及理由
一、犯罪事實：
    乙○○前於民國97年間因施用毒品案件，經本院以97年度審
    毒聲字第16號裁定送觀察勒戒後，因認有繼續施用毒品傾向
    ，再以97年度審毒聲字第588 號裁定令入戒治處所施以強制
    戒治，於98年2 月12日因停止處分執行出監，並經臺灣高雄
    地方法院檢察署檢察官以98年度戒毒偵字第61號為不起訴處
    分確定。又因偽造文書、違反槍砲彈藥刀械管制條例等案件
    ，分別經臺灣高等法院臺中分院以89年度上訴字第2156號處
    有期徒刑1 年2 月、臺灣臺中地方法院以90年度訴緝字第
    361 號判處有期徒刑1 年6 月、本院以90年度雄簡字第122
    號判處有期徒刑5 月、本院以91年度訴緝字第191 號判處有
    期徒刑1 年4 月確定，上開各罪接續執行，於94年9 月17日
    縮短刑期假釋出監；假釋期間因再犯偽造文書案件，經本院
    以95年度訴字第755 號判處有期徒刑6 月確定，嗣經裁定減
    刑並與撤銷假釋後之殘刑6 月有5 日接續執行，於96年9 月
    8 日執行完畢。詎其仍不知悔改，猶基於施用第一、二級毒
    品之犯意，分別為下列犯行：
  (一)於99年5 月5 日中午12時許，在某加油站廁所內，以將海洛
    因摻水稀釋後置入針筒注射靜脈之方式，施用第一級毒品海
    洛因1 次；隨即又在相同地點，以玻璃球燒烤吸食煙霧之方
    式，施用第二級毒品甲基安非他命1 次。嗣於99年5 月6 日
    下午9 時30分許，在高雄市○○區○○路與仁義街交岔口，
    因形跡可疑為警攔檢盤查，並自承其上述施用第一級毒品犯
    行，經警徵其同意採集其尿液送驗，檢驗結果呈嗎啡、可待
    因、安非他命及甲基安非他命陽性反應，而悉上情。
  (二)於99年5 月25日下午6 時許，在其位於高雄市苓雅區○○○
    路25巷28號之住處房間內，以將海洛因摻水稀釋後置入針筒
    注射靜脈之方式，施用第一級毒品海洛因1 次；隨即又在相
    同地點，以玻璃球燒烤吸食煙霧之方式，施用第二級毒品甲
    基安非他命1 次。嗣於99年5 月27日下午6 時20分許，在高
    雄市苓雅區○○○路25巷28號前，因另案經通緝而為警緝獲
    ，並自承其前述施用第一級毒品犯行，復經警徵其同意採集
    其尿液送驗，檢驗結果呈嗎啡、可待因、安非他命及甲基安
    非他命陽性反應，查悉上情。
二、程序部分：
  (一)本件被告乙○○所犯係死刑、無期徒刑、最輕本刑為3 年以
    上有期徒刑以外之罪，其於準備程序中就被訴事實為有罪之
    陳述，經法官告知簡式審判程序之旨，並聽取公訴人、被告
    之意見後，本院合議庭認為適宜而裁定由受命法官獨任進行
    簡式審判程序，先予敘明。
  (二)被告前經送觀察、勒戒、強制戒治執行完畢後5 年內，再犯
    本件施用毒品案件，依毒品危害防制條例第23條第2 項規定
    ，檢察官依法起訴，即無不合。
三、證據：
  (一)犯罪事實(一)部分：
    1.高雄市立凱旋醫院99年5 月28日濫用藥物尿液檢驗報告、
      高雄市政府警察局苓雅分局偵辦麻藥煙毒案件嫌疑人尿液
      採證代碼對照表各1 份。
    2.被告之自白。
  (二)犯罪事實(二)部分：
    1.高雄市立凱旋醫院99年6 月17日濫用藥物尿液檢驗報告、
      高雄市政府警察刑事警察大隊偵6 隊偵辦毒品案尿液採證
      代碼對照表各1 份。
    2.被告之自白。
四、論罪：
    海洛因、甲基安非他命分別為毒品危害防制條例第2 條第2
    項第1 款、第2 款規定之第一級、第二級毒品，依法不得施
    用、持有，是核被告乙○○所為，係犯毒品危害防制條例第
    10條第1 項之施用第一級毒品罪、第10條第2 項之施用第二
    級毒品罪。被告施用第一級毒品海洛因、第二級毒品甲基安
    非他命前分別持有海洛因、甲基安非他命之低度行為，應為
    施用之高度行為所吸收，均不另論罪。被告有犯罪事實欄所
    載經判處有期徒刑並執行完畢之情形，此有臺灣高等法院被
    告前案紀錄表在卷可佐，其於徒刑執行完畢後，5 年之內故
    意再犯本件有期徒刑以上之4 罪，皆為累犯，應依法加重其
    刑。又被告於99年5 月6 日係因形跡可疑，於99年5 月27日
    係因另案通緝為警緝獲，當場均未發現任何施用毒品之相關
    跡證，其於偵查機關未發覺其犯罪之前，分別主動坦承施用
    第一級毒品犯行，而願接受裁判之事實，有其調查筆錄可參
    （見警卷一第2 頁，警卷二第3 頁），堪認其2 次施用第一
    級毒品部分犯行均符合自首之要件，爰依刑法第62條前段，
    減輕其刑，並依法先加後減之（施用第二級毒品部分均無自
    首之適用）。被告所犯上開4 罪，犯意各別，行為互殊，應
    予分論併罰。
五、科刑：
    爰審酌被告施用毒品之行為不僅戕害自身身心健康，亦間接
    影響社會治安，被告前經觀察、勒戒、強制戒治執行完畢，
    仍未能戒斷毒癮，其於99年2 月間亦曾因施用毒品經警查獲
    ，並經臺灣高雄地方法院檢察署檢察官向本院提起公訴（99
    年度審訴字第1060號），其於偵審期間竟又為本件犯行，顯
    然先前經查獲並提起公訴之過程尚不足使被告心生警愓或阻
    止被告施用毒品，足見其對毒品之依賴情形非輕，戒除毒癮
    之意志不堅，惟考量被告犯後坦承犯行，態度尚佳等一切情
    狀，分別量處如主文所示之刑，並定應執行刑，以資懲儆。
據上論斷，應依刑事訴訟法第273 條之1 第1 項、第299 條第1
項前段，毒品危害防制條例第10條第1 項、第2 項，刑法第11條
前段、第47條第1 項、第62條前段、第51條第5 款，判決如主文
。
本案經檢察官甲○○到庭執行職務。
中    華    民    國    99    年    9     月    23    日
                  刑事第十庭    法  官  王靖茹
以上正本證明與原本無異。
如不服本判決應於收受判決後10日內向本院提出上訴書狀，並應
敘述具體理由。其未敘述上訴理由者，應於上訴期間屆滿後20日
內向本院補提理由書(均須按他造當事人之人數附繕本)「切勿逕
送上級法院」。
中    華    民    國    99    年    9     月    23    日
                                書記官  楊明月
附錄本案論罪科刑法條：
〈毒品危害防制條例第10條〉
施用第一級毒品者，處 6 月以上 5 年以下有期徒刑。
施用第二級毒品者，處 3 年以下有期徒刑。

司法院資訊處製作；財團法人民間司法改革基金會備份。
